【裁判字號】    99,親,15
【裁判日期】    990721
【裁判案由】    確認親子關係存在等
【裁判全文】
臺灣基隆地方法院民事判決                99年度親字第15號
原      告  乙○○
            丙○○
被      告  甲○○
上列當事人間請求生父死亡後之認領子女事件，本院於民國99年
7月7日言詞辯論終結，判決如下：
    主  文
被告之被繼承人張阿定（男，民國6年5月15日生，身分證統一編
號：Ｚ000000000號，已於民國80年6月10日死亡）應認領原告乙○○（男，民國○○年○月○○日生，身分證統一編號：Ｚ000000000
號）、丙○○（男，民國○○年○月○○日生，身分證統一編號：Ｚ00
0000000號）為其子。
訴訟費用由被告負擔。
    事實及理由
一、本件原告起訴主張其係被告之父張阿定（男，民國6年5月15
    日生，身分證統一編號：Ｚ000000000號，已於民國80年6月
    10日死亡）與原告已故母親薛金玉所親生，原告與被告之被
    繼承人張阿定間具有真實之血緣關係。因當時原告母親薛金
    玉生下原告等人（包括已過世之彭春美）時，與訴外人彭來
    傳尚有婚姻關係，致原告二人因婚生推定而登記為訴外人彭
    來傳之子，惟原告母親薛金玉於62年間與訴外人彭來傳離婚
    後，於隔年與被告父親張阿定結婚，並於65年間生下被告甲○○。嗣訴外人彭來傳對原告乙○○、丙○○及已過世之彭
    春美向鈞院提起否認子女之訴而獲判勝訴，確定原告乙○○
    、丙○○及已過世之彭春美非訴外人彭來傳之子，爰依民法
    第1067條第2項規定，請求被告之被繼承人張阿定認領原告
    為其子女等語。
二、被告則到庭認諾原告之上開主張。
三、按關於認諾及訴訟上自認或不爭執事實之效力，於認領子女
    之訴，不適用之，民事訴訟法第 594條定有明文。查被告雖
    到庭認諾原告之請求，然揆諸上開規定，仍不發生認諾之效
    力，本院仍應調查其他事證以查明是否與事實相符，合先敘
    明。
四、經查，原告上開主張，業據提出戶籍謄本、除戶戶籍謄本、
    本院95年度親字第3號民事判決確定證明書等為證，並經本
    院調閱95年度親字第3號民事卷宗核閱無誤，足認原告乙○○、丙○○確實非訴外人彭來傳之親生子。復依本院95年度
    親字第3號民事卷宗所函調之資料觀之，原告等人均在基隆
    市出生居住，於出生後並未辦理出生登記，直到原告母親薛
    金玉與訴外人彭來傳離婚後之63年10月17日，才由原告母親
    薛金玉在基隆市之戶政事務所申請原告之出生登記，有基隆
    市仁愛區戶政事務所95年7月3日基仁戶字第0950001970號函
    附出生登記申請書、出生證明書等影本附於上開民事卷內足
    憑；且原告母親薛金玉於填寫原告乙○○、丙○○之出生登
    記申請書時，出生者的姓名原本記載「張」春全、「張」春
    夏，係另行塗改為「彭」春全、「彭」春夏，依斯時原告母
    親薛金玉係在離開訴外人彭來傳之後，即與被告父親張阿定
    共同生活直至過世，期間並陸續生下乙○○、丙○○、彭春
    美、甲○○等四名子女等情觀之，原告二人與被告甲○○之
    被繼承人張阿定間應具有真實之親子血緣關係存在，堪認被
    告之被繼承人張阿定應係原告之親生父親乙節屬實。
五、按有事實足認其為非婚生子女之生父者，非婚生子女或其生
    母或其他法定代理人，得向生父提起認領之訴。前項認領之
    訴，於生父死亡後，得向生父之繼承人為之，民法第1067條
    第2項定有明文。查原告係其母薛金玉與被告之被繼承人張
    阿定所生之非婚生子女，原告與被告之被繼承人張阿定間具
    有真實之親子血緣關係存在，已如前述；惟被告之被繼承人
    張阿定既已於80年6月10日死亡，則原告依民法第1067條第2
    項規定，對被告起訴請求被告之被繼承人張阿定應認領原告
    乙○○、丙○○為子女，於法洵屬有據，應予准許。
六、據上論結：本件原告之訴為有理由，依民事訴訟法第78條，
    判決如主文。
中    華    民    國    99    年    7     月    21    日
                      家事法庭法  官  林玉珮
以上正本係照原本作成。
如對本判決上訴，須於判決送達後20日之不變期間內，向本院提
出上訴狀。
中    華    民    國    99    年    7     月    21    日
                              書記官  李建毅

司法院資訊處製作；財團法人民間司法改革基金會備份。
